臺灣高等法院臺中分院刑事裁定　
110年度聲字第1369號
聲  請  人  臺灣高等檢察署臺中檢察分署檢察官
受  刑  人  陳威翰




上列聲請人因受刑人數罪併罰有二裁判以上，聲請定其應執行之
刑（聲請案號：110年度執聲字第657號），本院裁定如下：
    主  文
甲○○犯如附表所示各罪所處之刑，應執行有期徒刑伍年捌月。
    理  由
一、聲請意旨略以：受刑人甲○○因槍砲彈藥刀械管制條例數罪，
    經判決確定如附表所示，應依刑法第53條、第51條第5  款
    規定，定其應執行之刑，爰依刑事訴訟法第477 條第1 項聲
    請裁定等語。
二、按裁判確定前犯數罪者，併合處罰之；數罪併罰，有二裁判
    以上者，依刑法第51條之規定，定其應執行之刑；又宣告多
    數有期徒刑，於各刑中之最長期以上，各刑合併之刑期以下
    定其刑期，但不得逾30年。刑法第50條第1 項前段、第53條
    、第51條第5 款分別定有明文。次按，數罪併罰之定應執行
    之刑，係出於刑罰經濟與責罰相當之考量，並非予以犯罪行
    為人或受刑人不當之利益，為一種特別的量刑過程，相較於
    刑法第57條所定科刑時應審酌之事項係對一般犯罪行為之裁
    量，為定應執行刑之宣告，乃對犯罪行為人本身及所犯各罪
    之總檢視，除應考量行為人所犯數罪反應出之人格特性，並
    應權衡審酌行為人之責任與整體刑法目的及相關刑事政策，
    在量刑權之法律拘束性原則下，依刑法第51條第5 款之規定
    ，採限制加重原則，以宣告各刑中之最長期為下限，各刑合
    併之刑期為上限，但最長不得逾30年，資為量刑自由裁量權
    之外部性界限，並應受法秩序理念規範之比例原則、平等原
    則、責罰相當原則、重複評價禁止原則等自由裁量權之內部
    抽象價值要求界限之支配，以使輕重得宜，罰當其責，俾符
    合法律授與裁量權之目的，以區別數罪併罰與單純數罪之不
    同，兼顧刑罰衡平原則（最高法院100 年度臺抗字第440 號
    刑事裁定意旨參照）。又刑事訴訟法第370 條第2 項、第3 
    項，已針對第二審上訴案件之定應執行之刑，明定有不利益
    變更禁止原則之適用，分屬不同案件之數罪併罰，倘一裁判
    宣告數罪之刑，曾經定其執行刑，再與其他裁判宣告之刑（
    或執行之刑）定其執行刑時，在法理上亦應同受此原則之拘
    束（最高法院103 年度第14次刑事庭會議決議意旨參照），
    亦即另定之執行刑，其裁量所定之刑期，不得較重於前定之
    執行刑加計後裁判宣告之刑（或執行之刑）之總和（最高法
    院104 年度臺抗字第410 號刑事裁定意旨參照）。
三、經查，受刑人因共同犯傷害罪、共同犯重傷害未遂罪、非法
    持有可發射子彈具殺傷力之槍枝等數罪，經本院先後判處如
    附表所示之刑確定，有各該案件判決及臺灣高等法院被告前
    案紀錄表在卷可查。茲檢察官聲請定其應執行刑，本院審核
    認其聲請為合法適當，應予准許。審酌受刑人所犯如附表編
    號2 至編號3所示之罪，前經本院以109 年度上訴字第1211
    號判處應執行有期徒刑5 年，且經最高法院以110 年度台上
    字第2192號判決上訴駁回確定，則本院定應執行刑時，不得
    逾越刑法第51條第5款所定法律之外部界限，即不得重於附
    表所示各罪宣告刑之總和（即有期徒刑6 年5 月），亦應受
    內部界限之拘束，即不得重於附表編號2 至編號3 所定之執
    行刑有期徒刑5 年，加計附表編號1 之宣告刑10月之總和即
    有期徒刑5 年10 月（計算式＝5 年＋10月），爰衡酌受刑人
    所犯各罪侵害法益之異同、對侵害法益之加重效應及時間、
    空間之密接程度，而為整體評價後，本於比例原則、責罰相
    當等原則，合併定其應執行之刑如主文所示。
四、依刑事訴訟法第477條第1項，刑法第50條第1項前段、第5
    3條、第51條第5款，裁定如主文。 
中　　華　　民　　國　　110 　年　　5 　　月　　31　　日
            刑事第一庭　審判長法　官　江  德  千
                              法  官　簡  源  希
                              法  官　高  增  泓
以上正本證明與原本無異。
如不服本裁定，應於收受送達後5日內向本院提出抗告書狀 (須
附繕本)。
                              書記官　黃  美  珍 
　　　　　　　　　　　　　　　
中　　華　　民　　國　　110 　年　　6 　　月　　 1　　日




















附表：受刑人甲○○定應執行刑案件一覽表　　　
編       號  1 2 3 罪       名  共同犯傷害罪 共同犯重傷害未遂罪 非法持有可發射子彈具殺傷力之槍枝罪 宣   告   刑  有期徒刑10月 有期徒刑2年7月 有期徒刑3年 犯 罪  日 期  106年1月22日 107年2月14日 106年12月間某日 偵查（自訴 ） 機關 年 度  案 號  南投地檢106 年度少連偵續字第1號 南投地檢107 年度少連偵字第55、58號、107 年度偵字第2075、3461號 南投地檢107 年度少連偵字第55、58號、107 年度偵字第2075、3461號 最 後 事 實 審 法    院 臺中高分院 臺中高分院 臺中高分院  案    號 108 年度上訴字第2176號 109 年度上訴字第1211號 109 年度上訴字第1211號  判決日期 109年4月14日 109年11月4日 109年11月4日 確 定  判 決 法    院 臺中高分院 最高法院 最高法院  案    號 108 年度上訴字第2176號 110 年度台上字第2192號 110 年度台上字第2192號  判決日期 109年5月19日 110年3月25日 110年3月25日 是否得為易科罰金、得易服社會勞動之案件  不得易科、不得社勞 不得易科、不得社勞 不得易科、不得社勞 備註  南投地檢109 年度執字第1182號 南投地檢110 年度執字第683號 南投地檢110 年度執字第683號    應執行有期徒刑5年